臺灣彰化地方法院刑事判決
111年度交易字第332號
公  訴  人  臺灣彰化地方檢察署檢察官
被      告  古兆華



上列被告因公共危險案件，經檢察官提起公訴（111年度偵字第3
924號），本院判決如下：
    主    文
古兆華犯刑法第一百八十五條之三第一項第一款之服用酒類駕駛
動力交通工具罪，累犯，處有期徒刑柒月。
    犯罪事實
一、古兆華對於因飲酒後而精神狀況不佳反應較為遲緩，無法為
    安全之駕駛已有認識，於下述駕駛時間前之某時，食用含有
    酒類之餐飲後，而有吐氣所含酒精濃度達每公升0.25毫克以
    上之情形，仍於民國111年3月5日下午約8時許，基於酒後駕
    駛動力交通工具之犯意，駕駛車牌號碼0000-00號自用小客
    車自彰化縣彰化市精誠夜市出發，欲返回上開居所。嗣於同
    日下午9時58分許，行經彰化縣○○鎮○○路0段000號前，為執
    行取締酒後駕車員警攔查，發覺其身上有酒味，遂對其施以
    吐氣酒精濃度測試，於同日下午10時2分許，測得其吐氣中
    之酒精濃度為每公升0.68毫克。
二、案經彰化縣警察局移送臺灣彰化地方檢察署檢察官偵查起訴
    。
　　理    由
一、證據能力
　　以下引用之供述證據及非供述證據，檢察官及被告古兆華於
    本院審理中，均未爭執證據能力（參本院卷第61-62頁），
    且本院審酌各該證據均非屬違法取得之證據，復經本院於審
    判期日就該等證據進行調查、辯論（參本院卷第62-63頁）
    ，是以依法均得作為證據使用。
二、犯罪事實之認定
  ㈠訊據被告固不否認於111年3月5日下午約8時許，駕駛車牌號
    碼0000-00號自用小客車自彰化縣彰化市精誠夜市出發，欲
    返回上開居所，而於同日下午9時58分許，行經彰化縣○○鎮○
    ○路0段000號前，為警攔查，於同日下午10時2分許，測得其
    吐氣中之酒精濃度為每公升0.68毫克等情，惟辯稱：伊於11
    1年3月4日下午6時40分許，在上址居處食用摻有米酒之四物
    雞湯1碗後在家休息，這中間都沒有喝酒，沒有吃其他有酒
    類的食物，伊肝功能不好云云。
  ㈡經查：
  ⒈被告於111年3月5日下午約8時許，駕駛車牌號碼0000-00號自
    用小客車自彰化縣彰化市精誠夜市出發，欲返回上開居所。
    嗣於同日下午9時58分許，行經彰化縣○○鎮○○路0段000號前
    ，為警攔查並對其施以吐氣酒精濃度測試，於同日下午10時
    2分許，測得其吐氣中所含酒精濃度為每公升0.68毫克一情
    ，為被告於本院審理中坦承不諱，核與其在警詢及偵查中所
    述合致（參本院卷第61頁、第64-65頁、偵查卷第11-15頁、
    第51-52頁）；此外，並有彰化縣警察局道路交通事故當事
    人酒精測定紀錄表（酒測單案號：28）、彰化縣○○○○○○○道
    路○○○○○○○○○○○路○○○○○○○○○○號查詢汽車駕駛人、車號查詢
    汽車車籍）列印資料等件在卷可佐（參偵查卷第23頁、第25
    頁、第27頁、第29頁）。此部分事實堪以認定。
  ⒉被告雖以前開情詞置辯，惟查：本案酒精測定紀錄表所示之
    酒精濃度數值每公升0.68毫克，確係由被告呼氣所測出之數
    值一情，為被告所不否認（參偵查卷第13頁）；且本案為警
    查獲時，員警所使用對被告進行呼氣酒精濃度檢測之測試器
    ，其感測元件器號為A00000000號，儀器序號為B210900號，
    該測試器於110年3月4日由經濟部標準檢驗局委託財團法人
    工業技術研究院（下稱工業技術研究院）檢定合格（檢定合
    格單號碼：J0JA0000000），且檢定合格有效期間至111年3
    月31日（或使用次數達1千次），而本案係於111年3月5日發
    生，仍在該呼氣酒精測試器之檢定合格有效期限內，且本案
    為第28次使用該儀器（即上開酒精測定紀錄表所載案號「28
    」），亦未逾該檢定合格證書所定之1000次有效次數一情，
    亦有彰化縣警察局道路交通事故當事人酒精測定紀錄表及工
    業技術研究院呼氣酒精測試器檢定合格證書在卷可稽（參偵
    查卷第23頁、本院卷第42頁、第49頁）；況且，本案舉發時
    所使用之呼氣酒精測試器，對於被告前後（111年1月12日、
    20日、2月25日、3月6日，有效期限內之數日）其他駕駛人
    進行測試，測試結果合格與不合格均有，而儀器均屬正常等
    情，亦有彰化縣警察局111年4月26日彰警交字第1110030042
    號函檢送及傳真之酒測單在卷足憑（參本院卷第39頁、第43
    -44頁、第47-48頁），均足認該呼氣酒精測試器之功能應屬
    正常，所測試出之數值應無錯誤。
　⒊被告雖提出彰化基督教醫療財團法人彰化基督教醫院檢驗醫
    學部檢驗報告單以證明其另行抽血結果並無酒精成分一情（
    參本院卷第73-81頁），然被告自陳其係於翌日即3月6日下
    午10時許，前去醫院驗血等語（參本院卷第62頁），而上述
    檢驗報告單所載採驗日確實為111年3月6日下午10時34分 一
    節，有上開報告單可稽（參本院卷第73頁）。上開採驗時間
    距本案事發經員警施測時間已逾24小時，則被告於飲用含有
    酒類餐飲後，經身體代謝結果，事後之血液檢驗報告並未檢
    出酒精成分應屬正常狀況，此節尚無從作為有利於被告之認
    定。甚且，依上開檢驗報告足認被告於飲用含有酒類之餐飲
    後，經適當時間，其身體機能足以完全將酒精代謝完畢，益
    證其所辯體內有酒精殘留一節，難以憑採。
　⒋互參上情，可見上開呼氣酒精測試器之功能應屬正常，所測
    試出之數值應無錯誤。是以，被告上開辯解核與事實不符，
    不足採信。
  ㈢綜上所述，本件事證已臻明確，被告上開犯行洵堪認定，應
    予依法論科。
三、論罪科刑
　㈠核被告所為，係犯刑法第185條之3第1項第1款之服用酒類駕
    駛動力交通工具罪。
　㈡被告前因公共危險案件，經本院以109年度交易字第593號判
    決，判處有期徒刑7月確定，於110年8月20日執行完畢等情
    ，業據檢察官於本院審理中指明在案，被告對此亦不爭執（
    參本院卷第63頁），並有臺灣高等法院被告前案紀錄表在卷
    可按，被告於上開有期徒刑執行完畢後，5年以內故意再犯
    本案有期徒刑以上之罪，符合刑法第47條第1項累犯規定；
    本院斟酌被告前已有數次同罪質之酒後駕車公共危險案件，
    經科刑執行之紀錄，並審酌本案犯罪情節，認本案不因累犯
    之加重致被告所受刑罰有超過其所應負擔罪責，及使其人身
    自由受過苛侵害之情形，適用累犯加重之規定，核無司法院
    大法官釋字第775號解釋意旨所稱不符合罪刑相當原則之情
    形，是依刑法第47條第1項之規定，加重其刑。
　㈢爰審酌被告自陳：高職畢業之智識程度，已婚，育有1名1歲
    多之幼子，目前從事水電工，月薪約新臺幣4萬餘元，家中
    妻、子均需其扶養等家庭生活經濟狀況；除上述構成累犯之
    酒後駕車公共危險案件外，另曾因酒後駕車之公共危險案件
    經本院以102年度交簡字第683號、109年度交簡字第165號、
    臺灣臺中地方法院以106年度沙交簡字第914號等判決，判處
    罪刑確定並執行完畢；而其本件吐氣酒精濃度值每公升0.68
    毫克，酒後已有吐氣所含酒精濃度達每公升0.25毫克以上之
    情形，猶駕駛自小客車於道路上，漠視公眾交通安全，枉顧
    其他用路人之生命、身體、財產安全，及被告犯後否認犯行
    之態度；並參考被告本件酒後駕車行為「違反道路交通管理
    事件統一裁罰基準表」（參考違規車種：小型車）須繳納罰
    鍰之裁量標準，本罪之法定刑為3年以下有期徒刑（最低刑
    度為有期徒刑2月），得併科30萬元以下罰金等一切情狀，
    核情量處如主文所示之刑。
據上論斷，應依刑事訴訟法第284條之1、第299條第1項前段，刑
法第185條之3第1項第1款、第47條第1項，刑法施行法第1條之1
第1項，判決如主文。
本案經檢察官林芬芳提起公訴，檢察官陳靚蓉到庭執行職務。
中　　華　　民　　國　　111 　年　　5 　　月　　30　　日
                    刑事第六庭  法  官  呂美玲 
以上正本證明與原本無異。
如不服本判決應於收受判決後20日內向本院提出上訴書狀，並應
敘述具體理由。其未敘述上訴理由者，應於上訴期間屆滿後20日
內向本院補提理由書( 均須按他造當事人之人數附繕本) 「切勿
逕送上級法院」。
中　　華　　民　　國　　111 　年　　5 　　月　　30　　日
                                書記官  鍾宜津
論罪科刑附錄法條：
刑法第185-3條第1項第1款　　
駕駛動力交通工具而有下列情形之一者，處三年以下有期徒刑，
得併科三十萬元以下罰金：
一、吐氣所含酒精濃度達每公升零點二五毫克或血液中酒精濃度
    達百分之零點零五以上。